臺灣新竹地方法院刑事判決
110年度原訴字第42號
公  訴  人  臺灣新竹地方檢察署檢察官
被      告  夏愷威


指定辯護人  本院公設辯護人林建和    
上列被告因偽造文書等案件，經檢察官提起公訴（110年度偵緝
字第524號），本院判決如下：
    主  文
本件管轄錯誤，移送於臺灣苗栗地方法院。
    理  由
一、起訴意旨略以：被告夏愷威為圖申辦門號之搭配商品及傭金
    報酬，先於不詳時、地取得張秀香之身分證及健保卡影本，
    再於附表所示時間，與真實姓名不詳綽號「阿成」之成年男
    子共同意圖為自己不法之所有，基於詐欺、行使偽造私文書
    之犯意聯絡，未經張秀香之同意及授權，以上開影印之證件
    ，向如附表所示門市佯稱已取得張秀香之授權，欲代為申請
    行動電話門號，並冒用張秀香之名義，填載如附表所示之申
    辦文件，並由不詳之人於上開文件所附具簽章欄簽署「張秀
    香」署押及蓋用「張秀香」印文後，交予不知情承辦人而行
    使之，使電信門市人員陷於錯誤，因而同意申辦如附表所示
    項目，並交付如附表所示之物品，足生損害於上開電信公司
    對行動電話門號管理之正確性及張秀香。因認被告涉犯刑法
    第216條、第210條行使偽造私文書及同法第339條第1項之幫
    助詐欺取財等罪嫌。
二、按案件由犯罪地或被告之住所、居所或所在地之法院管轄，
    刑事訴訟法第5條第1項定有明文。所謂被告所在地，係指其
    身體所在之地，並以起訴時即該案件繫屬於法院時為準，至
    其所在之原因，無論自由與強制，皆所不問。另定管轄權之
    有無，以起訴時為準，所謂起訴時，係以該案件繫屬於法院
    時為準，無管轄權之案件，應諭知管轄錯誤之判決，並同時
    諭知移送於管轄法院，得不經言詞辯論為之，刑事訴訟法第
    304條、第307條亦定有明文。
三、經查，檢察官以被告涉犯上開犯行，向本院提起公訴，並於
    民國110年8月18日繫屬於本院，此有臺灣新竹地方檢察署11
    0年8月17日竹檢永孝110偵緝524字第1109027687號函上本院
    之收文戳章在卷可按。查被告於警詢、偵訊及本院訊問時均
    未曾稱居住於本院轄區，而被告於本案繫屬本院時之戶籍地
    為「苗栗縣○○鄉○○村○○○00號」且目前仍設籍該址乙情，有
    被告個人戶籍資料（完整姓名）查詢結果1紙附卷可佐，是
    本案繫屬於本院時被告之住、居所均非本院轄區，而本案附
    表各編號所示之被告犯罪地及結果地點為臺北市中正區、桃
    園市桃園區、臺北市大安區等地，亦均不在本院轄區內。
四、綜上所述，檢察官起訴時，本案被告住、居所地及犯罪地既
    均非在本院轄區，卷內亦無事證顯示其之所在地在本院轄區
    ，依前揭規定，本院對本案自無管轄權，爰不經言詞辯論，
    逕諭知管轄錯誤判決，並將本案移送臺灣苗栗地方法院審理
    。
五、依刑事訴訟法第304條、第307條，判決如主文。
本案經檢察官葉子誠提起公訴，檢察官陳中順到庭執行職務。
中　　華　　民　　國　　110 　年　　10　　月　　29　　日
                  刑事第五庭  審判長法  官   魏瑞紅
                                    法  官 　陳麗芬
　　　　　　　　　　　　　　　　　　法  官　 華澹寧
以上正本證明與原本無異。
如不服本判決應於收受本判決後20日內向本院提出上訴書狀，上
訴書狀應敘述具體理由。上訴書狀未敘述上訴理由者，應於上訴
期間屆滿後20日內補提理由書狀於本院(均須按他造當事人之人
數附繕本 )「切勿逕送上級法院」。 
中　　華　　民　　國　　110 　年　　10　　月　　29　　日
                                    書記官   呂苗澂
　　　　　　　　　　　　　　　　　　
附表：　　
編號 申辦時間 申辦門市 電信業者/ 門號 申辦文件及偽造內容 申辦項目 1 108年9月25日 臺北市中正區市○○道○段0號1樓107室之亞太門市三創直營服務中心 亞太電信 &ZZZZ;0000000000 1.行動電話異動／退租服務申請書：利用不知情之李佳芬冒名代理張秀香於承接人欄位簽「李佳芬代張秀香」。 2.委託書（個人用戶單次委託申請）：被告於立委託書人欄偽簽張秀香之簽名2枚。 由張秀香承接李佳芬之左列亞太電信門號，並由李佳芬交付被告4,500元報酬。 2 108年9月29日某時許 桃園市○○區○○街000號之台灣大哥大桃園寶山店 台灣大哥大電信&ZZZZ; 00000000000 預付卡申請書：由被告冒名代理張秀香於申請人欄位簽「夏愷威代張秀香」（無委託書）。 申辦預付卡門號 3 108年9月29日晚間9時9分許 臺北市○○區○居街00號之遠傳電信臺北安居店 遠傳電信 0000000000 1.行動寬頻業務服務申請書：被告冒名代理張秀香於申請人簽名欄偽簽「夏愷威代張秀香」。 2.遠傳行動電話門號／代表號服務代辦委託書：被告於委託人欄位、立書人欄位上盜刻印章偽蓋張秀香之印文2枚。 3.銷售確認單 申辦月租1399 4G絕配平板方案，並以專案價 （3400元）獲取IPAD 4G 128GB平板一台（專案補貼款為1萬7,500元）。  108年9月29日晚間9時14分許 同上 遠傳電信 0000000000  1.行動寬頻業務服務申請書：被告冒名代理張秀香於申請人簽名欄偽簽「夏愷威代張秀香」。 2.遠傳行動電話門號／代表號服務代辦委託書：被告於委託人欄位、立書人欄位上盜刻印章偽蓋張秀香之印文2枚。 3.銷售確認單 申辦月租1399 4G絕配平板方案，並以專案價 （3400元）獲取IPAD 4G 128GB平板一台（專案補貼款為1萬7,500元）。